【裁判字號】    89,易緝,1
【裁判日期】    890524
【裁判案由】    違反毒品危害防制條例
【裁判全文】
臺灣彰化地方法院刑事判決                            八十九年度易緝字第一號
    公  訴  人  臺灣彰化地方法院檢察署檢察官
    被      告  甲○○
右列被告因違反毒品危害防制條例案件，經檢察官提起公訴 (八十七年度偵字第一五
七０號)，及移送併案審理（八十七年度偵字第三二八九號、第三四一一號、第三四
七八號、第三五七八號、臺灣雲林地方法院檢察署八十七年度偵字第二六０三號）本
院判決如左：
    主  文
甲○○連續施用第二級毒品，免刑。
扣案之第二級毒品安非他命肆小包（毛重分別約零點柒公克、零點肆公克、零點肆公
克、零點捌公克）均沒收銷燬之，及扣案之玻璃吸管貳支、球形玻璃吸食器壹個均沒
收。
    事  實
一、甲○○基於概括之犯意，自民國八十六年十二月上旬起至八十七年五月十二日止
    ，連續在彰化縣埔鹽鄉○○村○○路○段十六號海中天釣蝦場休息室內及其他彰
    化縣境內之不詳地點，以燒烤吸食器吸煙之方式施用第二級毒品安非他命，約二
    、三天施用一次，嗣於八十七年二月十八日下午五時三十分許在上開釣蝦場內為
    警查獲，扣得其所有第二級毒品安非他命一包( 毛重約零點七公克 )、玻璃吸管
    一支；另於八十七年四月二十六日中午十二時，在彰化縣秀水鄉○○路○段一０
    八號內為警查獲，並扣得其所有第二級毒品安非他命一包（毛重約零點四公克）
    ；同日入彰化看守所於檢身時又扣得第二級毒品安非他命一包（毛重約零點四公
    克）；及於八十七年五月二日下午五時，在彰化縣溪湖鎮○○路四七七號（即友
    勝撞球場）為警查獲，並扣得玻璃吸管一支；並於八十七年五月五日下午二時三
    十分，在彰化縣溪湖鎮○○路一七九號展亞賓館八０七號房為警查獲，並扣得第
    二級毒品安非他命一包( 毛重約零點八點公克）、非其所有之玻璃燒杯一個；且
    於八十七年五月十二日下午四時二十分許在前開友勝撞球場內又為警查獲球形玻
    璃吸食器一個。
二、案經彰化縣警察局溪湖分局移送臺灣彰化地方法院檢察署檢察官偵查起訴、移送
    併案審理及臺灣雲林地方法院檢察署檢察官移送併案審理後，由臺灣士林地方法
    院另案裁定送觀察勒戒，認有繼續施用毒品傾向，再裁定施以強制戒治，執行期
    滿。
    理  由
一、右開犯罪事實，業經被告許素於本院審理中自白不諱，又被告於歷次查獲時所
    採尿液經送驗結果，確呈第二級毒品安非他命之陽性反應，有彰化縣衛生局於八
    十七年二月二十七日出具煙檢字第８７０３６１號、於八十七年五月十六號出具
    之煙檢字第８７０７９０號、於八十七年五月八日煙檢字第８７０７６４號、於
    八十七年五月二十五日出具煙檢字第８７０８８４號之尿液檢驗成績書各一紙、
    雲林縣衛生局出具之煙毒尿液檢驗成績書一紙、法務部調查局八十七年五月二十
    一日00000000號檢驗通知書一紙等附卷可稽，復有第二級毒品安非他命
    四小包（毛重分別約零點七公克、零點四公克、零點四公克、零點八公克）及玻
    璃吸管二支、球形玻璃吸食器一個扣案可資憑佐，足徵被告之自白顯與事實相符
    ，本件事證明確，被告犯行堪以認定。
二、被告行為後，毒品危害防制條例已於八十七年五月二十日公布，自同月二十二日
    起施行，以之與行為時之麻醉藥品管理條例相比較結果，以裁判時之新法即毒品
    危害防制條例之規定有利於被告，自應適用該新法。核被告所為，係犯毒品危害
    防制條例第十條第二項之施用第二級毒品罪。又被告施用前後持有第二級毒品安
    非他命之低度行為，應為施用之高度行為所吸收，不另論罪。被告先後多次犯行
    ，時間緊接，犯罪構成要件相同，顯均係基於概括犯意為之，為連續犯，均論以
    一罪。又被告另犯施用毒品案件經臺灣士林地方法院檢察署檢察官聲請、臺灣士
    林地方法院裁定送觀察勒戒後，認有繼續施用毒品傾向，再裁定施以強制戒治，
    後經台灣台北戒治所報請停止戒治處分，臺灣士林地方法院並已將被告裁定停止
    戒治，所餘戒治期間，付保護管束，又再撤銷停止戒治，繼續施以強制戒治至期
    滿，分別有該院八十七年度毒聲字第四一八號、八十八年度毒聲字第十六號、八
    十八年度毒聲字第八一０號裁定各一份，及臺灣士林地方法院檢察署八十九年四
    月十四日士檢社字第八五四一號函、臺灣士林地方法院檢察署八十九年度戒毒偵
    字第六０號不起訴處分書等在卷可按，應依法為免刑之判決。另扣案之第二級毒
    品安非他命四小包（毛重分別約零點七公克、零點四公克、零點四公克、零點八
    公克）為查獲之毒品，應依毒品危害防制條例第十八條第一項前段宣告沒收銷燬
    之；玻璃吸管二支、球形玻璃吸食器一個為被告所有且為被告供本件犯罪所用之
    物，應依刑法第三十八條第一項第二款宣告沒收；另玻璃燒杯一個，被告業否認
    為其所有，故不諭知沒收，又起訴書雖未論載被告八十七年二月十九日至五月十
    二日之犯行，惟此部分與已起訴之部分有連續犯之裁判上一罪關係，此移送併辦
    ，依審判不可分原則，本院自應審理附此明。
三、據上論斷，應依刑事訴訟法第二百九十九條第一項但書，毒品危害防制條例第十
    條第二項、第二十條第二項前段、第三十五條第三款、第十八條第一項前段，刑 本案經檢察官黃恩裔到庭執行職務。
    法第十一條前段、第二條第一項前段、第五十六條、第三十八條第一項第二款，
    判決如主文。
本案經檢察官陳德芳到庭執行職務。
中    華    民    國    八十九    年      五        月      二十四      日
                                臺灣彰化地方法院刑事第三庭
                                    法      官  吳俊螢
右正本證明與原本無異。
如不服本判決，應於送達後十日內向本院提出上訴狀(須附繕本)。
                                    法院書記官  楊年雄
中    華    民    國    八十九    年      五      月         廿四       日


司法院資訊處製作；財團法人民間司法改革基金會備份。
